臺灣彰化地方法院刑事判決　　　　　　　96年度易字第1182號
公　訴　人　臺灣彰化地方法院檢察署檢察官
被　　　告　甲○○
上列被告因竊盜案件，經檢察官提起公訴（96年度偵字第6243號
），本院判決如下：
    主  文
甲○○竊盜，處罰金新臺幣肆仟元，如易服勞役，以新臺幣壹仟
元折算壹日。
    犯罪事實
一、甲○○於民國96年5 月18日上午10時許，至乙○○位於彰化
    縣埤頭鄉○○村○○路426 巷8 號之住處，乘歸還乙○○金
    錢之際，因見該處桌上有茶葉一罐（重約300 公克，價值新
    台幣【下同】500 元），竟基於為自己不法所有之犯意，未
    經乙○○同意而徒手竊取之，得手後並將之攜回家中放置於
    家中泡茶車內。
二、案經彰化縣警察局北斗分局報請臺灣彰化地方法院檢察署檢
    察官偵查起訴。
    理  由
一、本案被告所犯係屬刑事訴訟法第376 條第2 款所列之刑法第
    320 條第1 項之普通竊盜罪，本院爰依同法第284 條之1 之
    規定行獨任審判。次按被告以外之人於審判外之陳述，雖不
    符刑事訴訟法第159 條之1 至第159 條之4 之規定，而經當
    事人於審判程序同意作為證據，法院審酌該言詞陳述或書面
    陳述作成時之情況，認為適當者，亦得為證據。當事人、代
    理人或辯護人於法院調查證據時，知有第159 條第1 項不得
    為證據之情形，而未於言詞辯論終結前聲明異議者，視為有
    前項之同意，刑事訴訟法第159 條之5 定有明文。查本案全
    部卷證，公訴人、被告均不爭執其證據能力，本院復衡以該
    等供述證據作成時之情況，應為適當，是可認後述所引用證
    據之證據能力均無疑義，合先敘明。
二、上揭犯罪事實，業據被告於警詢及本院審理時中坦承不諱，
    核與被害人乙○○及證人胡瑞美證述情節相符，並有贓物認
    領保管單1 紙附卷可稽，且被告於本院審理時亦陳稱：因家
    中沒有茶葉，欲將偷得之茶葉帶回家泡茶等語（見本院96年
    8 月16日審判筆錄），足見被告確有為自己不法所有之意圖
    甚明。綜上，本案事證明確，被告竊盜犯行，洵堪認定。
三、核被告甲○○所為，係犯刑法第320 條第1 項之竊盜罪。爰
    審酌被告因一時貪念，任意竊取他人財物，影響他人財產權
    ，惟念其犯後已坦承犯行，態度尚稱良好，又竊得財物已歸
    還被害人乙○○，對被害人實質損害尚非極鉅，被害人亦於
    警詢中表示不欲深究，暨衡量其犯罪手段、所生危害及竊得
    財物之價值等一切情狀，量處如主文所示之罰金刑，並諭知
    易服勞役之折算標準（被告本案犯罪係在96年4 月24日以後
    ，不符合中華民國96年罪犯減刑條例第2 條第1 項之規定，
    爰不予減刑）。
據上論斷，依刑事訴訟法第299 條第1 項前段、刑法第320 條第
1 項、第42條第3 項，刑法施行法第1 條之1 第1 項、第2 項前
段，判決如主文。
本案經檢察官莊佳瑋到庭執行職務。
中　　華　　民　　國　　96　　年　　8 　　月　　30　　日
                  刑事第一庭    法  官  胡宜如
以上正本證明與原本無異。
如不服本判決，應於判決送達後10日內，向本院提出上訴書狀，
上訴書狀應「敘述具體上訴理由」，並按他造當事人之人數附繕
本。「切勿逕送上級法院」。
告訴人或被害人對於判決如有不服具備理由請求檢察官上訴者，
其上訴期間之計算係以檢察官收受判決正本之日期為準。
中　　華　　民　　國　　96　　年　　8 　　月　　30　　日
                                書記官  蕭秀吉
附錄本案論罪科刑法條：
中華民國刑法第320條
意圖為自己或第三人不法之所有，而竊取他人之動產者，為竊盜
罪，處 5 年以下有期徒刑、拘役或 5 百元以下罰金。
意圖為自己或第三人不法之利益，而竊佔他人之不動產者，依前
項之規定處斷。
前二項之未遂犯罰之。
